【裁判字號】    90,易,890
【裁判日期】    900507
【裁判案由】    詐欺
【裁判全文】
臺灣台中地方法院刑事判決                            九十年度易字第八九Ｏ號
    公  訴  人  臺灣台中地方法院檢察署檢察官
    被      告  乙○○
右列被告因詐欺案件，經檢察官提起公訴（九十年度偵字第二九八一號），本院判決
如左：
    主      文
乙○○幫助意圖為自己不法之所有，以詐術使人將本人之物交付，處拘役伍拾日，如
易科罰金以佰元折算壹日。
    事      實
一、乙○○於民國八十九年四月二十四日，由報紙廣告向不詳姓名之成年男子借款，
    該男子表示願以每本新台幣（下同）一千元之價格收購金融機構帳戶存摺、提款
    卡、印章，乙○○竟基於幫助該成年男子詐欺取財之不確定故意，將其所申領之
    台新銀行台中分行帳號Ｚ0000000000000號帳戶存摺、提款卡及印
    章，以一千元之代價，出售給該不詳姓名之成年男子，而該成年男子旋以冠倫科
    技公司為名寄發俗稱「刮刮樂」兌獎單，佯稱收到兌獎單之人中獎港幣二十五萬
    元云云，甲○○於八十九年四月二十七日收到該廣告，打電話聯絡，接電話之人
    即告知甲○○需匯款七萬元至上開乙○○之帳戶，致甲○○陷於錯誤而於翌日即
    八十九年四月二十八日下午六時四十四分許，至台北市○○○路○段一一二號遠
    東國際商業銀行，匯款七萬元至上開乙○○帳戶。嗣甲○○以電話聯絡領獎時，
    一自稱「李智蕙」之小姐表明要甲○○加入會員並匯款二百萬元，甲○○始驚覺
    受騙。
二、案經甲○○訴由台北市政府警察局中正第一分局報請臺灣台北地方法院檢察署呈
    請臺灣高等法院檢察署核定移轉臺灣台中地方法院檢察署檢察官偵查起訴。
    理      由
一、訊據被告乙○○固坦承有將其所有銀行帳戶存摺、提款卡及印章販賣給前開不詳
    姓名成年男子之事實，惟矢口否認有何幫助詐欺取財之犯行，辯稱：其因缺錢向
    該男子借款，該男子說如果其帳戶借他，可以少收一千元利息，該男子說該帳戶
    是要賽鴿匯款用的，其不知該帳戶會被拿來犯罪用云云。然查：
(一)、被告將其所申領之台新銀行台中分行帳號Ｚ0000000000000號帳戶
    存摺，以一千元之代價出售給前開不詳姓名成年男子之事實，業據被告於偵查中
    及本院審理時自白屬實。上開帳戶被利用作為「刮刮樂」詐欺取財之入帳帳戶，
    被害人甲○○被詐騙七萬元等情，亦據被害人甲○○於警訊、偵查中指訴綦詳，
    並有「刮刮樂」兌單一份、遠東國際商業銀行客戶交易明細表一份、台新國際
    商業銀行台中分行八十九年五月十七日台新台中字第八九ＯＯ七一號函附被告申
    請開戶資料影本一份附於偵查卷可稽。
(二)、按刑法上之故意，可分為直接故意與不確定故意（間接故意），所謂「不確定故
    意」，係指行為人對於構成犯罪之事實，預見其發生而其發生並不違背其本意者
    ，刑法第十三條第二項定有明文。查金融帳戶之申請甚為簡易方便，豈有人願意
    以一千元之代價購買他人之金融帳戶使用？如非供作犯罪出入之帳戶或其他不法
    目的，應無隱匿自己名義帳戶而購買他人金融帳戶使用之必要；且邇來，利用「
    刮刮樂」等名義詐欺取財之犯罪類型層出不窮，該等犯罪，多數均係利用人頭帳
    戶作為出入帳戶，並經媒體廣為披載，被告係成年且智力成熟之人，對此應知之
    甚詳，竟仍將其銀行存摺出售給前開不詳姓名之成年男子，該不詳姓名之成年男
    子果然據以為犯詐欺取財罪之出入帳戶，足見被告有容任前開不詳姓名成年男子
    利用其帳戶犯詐欺取財罪之不確定故意，允無疑義。又被告出售銀行存摺、提款
    卡及印章給前開不詳姓名成年男子之行為，尚非詐欺取財罪構成要件之行為，應
    僅係幫助行為甚明。
(三)、綜上所述，被告係前開不詳姓名成年男子犯詐欺取財罪之幫助犯，其所辯無非卸
    飾之詞，不足採信，事證明確，其犯行洵堪認定。
二、核被告所為，係犯刑法第三十條第一項、第三百三十九條第一項之幫助詐欺取財
    罪。被告幫助他人犯詐欺取財罪，為從犯，爰依刑法第三十條第二項之規定減輕
    其刑。查被告行為後，刑法第四十一條業於九十年一月十日修正公布，並於同年
    月十二日生效，其中第一項關於得易科罰金之罪，修正為最重本刑為五年以下有
    期徒刑以下之刑之罪，是本件被告所犯之幫助詐欺取財罪，係屬得易科罰金之罪
    名，修正後之規定自較修正前之舊法有利於被告，依刑法第二條第一項前段之規
    定，應適用裁判時之法律即修正後之規定，併此敘明。爰審酌被告犯罪之動機、
    目的、手段、其品性及智識程度、犯罪所生之危害及其犯罪後之態度等一切情狀
    ，量處如主文所示之刑，並諭知易科罰金之折算標準。
據上論斷，應依刑事訴訟法第二百九十九條第一項前段、刑法第二條第一項前段、第
三十條、第三百三十九條第一項、第四十一條第一項前段、罰金罰鍰提高標準條例第
一條前段、第二條，判決如主文。
中    華    民    國        九十      年        五      月      七      日
                                    臺灣台中地方法院刑事第七庭
                                        法  官  簡源希
如不服本判決，應於判決送達後十日內向本院提出上訴狀，上訴於臺灣高等法院臺中
分院( 須附繕本 )。
                                        書記官
中    華    民    國      九十      年            五      月     八     日
附錄論罪科刑法條：
刑法第三百三十九條第一項：意圖為自己或第三人不法之所有，以詐術使人將本人或
                          第三人之物交付者，處五年以下有期徒刑、拘役或科或
                          併科一千元以下罰金。


司法院資訊處製作；財團法人民間司法改革基金會備份。
